臺灣臺中地方法院小額民事判決
　　　　　　 111年度沙小字第1號
原      告  兆豐產物保險股份有限公司

法定代理人  梁正德  
訴訟代理人  許凱棋  
訴訟代理人兼送達代收人  
            陳茂豐  
訴訟代理人  林嘉鴻  
被      告  陳政鴻  


上列當事人間請求損害賠償事件，本院於民國111年3月1日言詞
辯論終結，判決如下：
    主      文
被告應給付原告新臺幣9,348元，及自民國110年10月14日起至清
償日止，依照週年利率5％計算之利息。
訴訟費用新臺幣1,000元由被告負擔。
本判決得假執行。但被告如以新臺幣9,348元為原告預供擔保後
，得免為假執行。
    事實及理由
一、原告主張：被告於民國108年10月5日，駕駛車牌號碼000-00
    00號自用小客車，在臺中市○○區○○○道○段0000號處，未注意
    車前狀況，以致碰撞原告承保，由訴外人蘇敏耀駕駛其所有
    之車牌號碼0000-00號自用小客車（下稱系爭車輛），經臺
    中市政府警察局清水分局清水交通分隊沙鹿小隊處理，被告
    駕駛前述車輛應負賠償責任。系爭車輛送修，共支出修復費
    用新臺幣（下同）9,348元（包括烤漆6,408元及工資2,940
    元），原告已依約賠付被保險人，依保險法第53條之規定，
    原告取得代位求償權。為此，依侵權行為及保險代位之法律
    關係提起本件訴訟請求被告給付。並請求法院判決：（一）
    被告應給付原告9,348元，及自起訴狀繕本送達次日起至清
    償日止依照年息5％計算之利息。（二）訴訟費用由被告負擔
    。 
二、被告抗辯：本件我有保險公司，保險公司請我今天來拿取資
    料，再由保險公司處理。並聲明：請求駁回原告之訴，訴訟
    費用由原告負擔。
三、得心證之理由：
（一）原告主張上述系爭車輛因本件車禍受損，且系爭車輛經送
      修復，維修費用總計9,348元（包括烤漆6,408元及工資2,
      940元）之事實，已據其提出車險理賠計算書、行車執照
      、駕駛執照、臺中市政府警察局道路交通事故當事人登記
      聯單、初步分析研判表、道路交通事故現場圖、估價單、
      照片、收銀機統一發票、賠款滿意書等為證，復有本院主
      動向臺中市政府警察局清水分局調閱之本件交通事故全案
      卷宗資料在卷可查。而被告就上述部分並未表示爭執，本
      件經調查證據之結果，可信原告之主張屬實。
（二）「汽車在同一車道行駛時，除擬超越前車外，後車與前車
      之間應保持隨時可以煞停之距離」、「汽車行駛時，駕駛
      人應注意車前狀況及兩車並行之間隔，並隨時採取必要之
      安全措施」道路交通安全規則第94條第1項、第3項定有明
      文。本件被告駕駛車輛未注意上開規定，致自後追撞前方
      訴外人蘇敏耀駕駛之車輛，造成訴外人蘇敏耀所有系爭車
      輛受損，既可認定，則被告應注意能注意，而未注意上揭
      規定，致肇本件車禍，自有過失，足以認定。
（三）因故意或過失，不法侵害他人之權利者，負損害賠償責任
      ；汽車、機車或其他非依軌道行駛之動力車輛，在使用中
      加損害於他人者，駕駛人應賠償因此所生之損害。但於防
      止損害之發生，已盡相當之注意者，不在此限，民法第18
      4條第1項前段、第191條之2分別定有明文。查，被告就本
      件肇事發生既有過失，自應對被害人即訴外人蘇敏耀所受
      車輛損害負侵權行為損害賠償責任。
（四）不法毀損他人之物者，被害人得請求賠償其物因毀損所減
      少之價額；負損害賠償責任者，除法律另有規定或契約另
      有訂定外，應回復他方損害發生前之原狀。因回復原狀而
      應給付金錢者，自損害發生時起，加給利息。第1項情形
      ，債權人得請求支付回復原狀所必要之費用，以代回復原
      狀。為民法第196條、第213條所明定。本件被告過失不法
      毀損系爭車輛，已如上述，依前開規定，自應負侵權行為
      損害賠償責任，則以修復金額作為賠償金額，自屬有據。
      系爭車輛受損而支出修理費用計9,348元（包括烤漆6,408
      元及工資2,940元），其中並無必須扣除折舊之零件部分
      ，故本件車輛維修損失，並無折舊必須扣除。
（五）給付無確定期限者，債務人於債權人得請求給付時，經其
      催告而未為給付，自受催告時起，負遲延責任。其經債權
      人起訴而送達訴狀，或依督促程式送達支付命令，或為其
      他相類之行為者，與催告有同一之效力，民法第229條第2
      項定有明文。又遲延之債務，以支付金錢為標的者，債權
      人得請求依法定利率計算之遲延利息。但約定利率較高者
      ，仍從其約定利率；應付利息之債務，其利率未經約定，
      亦無法律可據者，週年利率為5％，民法第233條第1項及第
      203條亦有明文。本件原告對被告之前揭損害賠償債權，
      既經原告起訴而送達訴狀，被告迄未給付，當應負遲延責
      任。是原告請求被告給付自起訴狀繕本送達被告次日即11
      0年10月14日起至清償日止，依照週年利率5％計算之法定
      遲延利息，核屬有據，應予准許。
（六）綜上所述，原告依侵權行為及保險代位之法律關係，請求
      被告給付原告9,348元，及自110年10月14日起至清償日止
      ，依照週年利率5％計算之利息，為有理由，應予准許。
四、本件係民事訴訟法第436條之8適用小額訴訟程序所為被告敗
    訴之判決，應依同法第436條之20規定，就本件原告勝訴部
    分依職權宣告假執行；並依同法第436條之23準用第436條第
    2項，適用同法第392條第2項規定，本院爰依職權酌定相當
    擔保金額宣告被告為原告預供擔保後，得免為假執行。
五、訴訟費用之負擔：依民事訴訟法第436條之19及第78條，確
    定本件訴訟費用額為1,000元（即原告所繳納之第一審裁判
    費），並由被告負擔。
中　　華　　民　　國　　111 　年　　3 　　月　　15　　日
                        臺灣臺中地方法院沙鹿簡易庭
                            法  官  劉國賓
以上為正本，係照原本作成。
如不服本判決，應於送達後廿日內，以判決違背法令為理由，向
本院提出上訴狀並表明上訴理由（上訴理由應表明一、原判決所
違背之法令及其具體內容；二、依訴訟資料可認為原判決有違背
法令之具體事實），如於本判決宣示後送達前提起上訴者，應於
判決送達後廿日內補提上訴理由書（須附繕本）。
中　　華　　民　　國　　111 　年　　3 　　月　　15　　日
                            書記官  許宏谷